# 关于成本加成定价方式下的收入确认金额

提问人：evon1993 时间：2019-12-02 06:30:16
请教一下陈版主 ~ 我们与客户签订合同，帮助客户提供项目场地管理服务，会按照成本加成的定价给我们服务费（运营成本 +6%），同时我们把部分服务外包如清洁服务，但是对于客户而言我们是责任人，我们按照 1+6%给客户开具发票，在这种情况下，我们是否可以按照成本加成（1+6%）的金额全额确认为收入？还是只能确认 6%的收入呢？

回答人：chenyiwei
这属于总额法/净额法的区分问题。由于 “对于客户而言我们是责任人”，因此采用总额法的可能性相对较大。建议再对照此问题的相关指引，综合考虑该四个因素的影响，包括自主定价权和自主选择分包商的权利等，以最终确定应采用总额法还是净额法。